【裁判字號】    89,易,1475
【裁判日期】    890920
【裁判案由】    竊盜
【裁判全文】
臺灣臺南地方法院刑事判決                        八十九年度易字第一四七五號
    公  訴  人  臺灣臺南地方法院檢察署檢察官
    被      告  丙○○
    選任辯護人  陳昆和
右列被告因竊盜案件，經檢察官提起公訴（八十九年度偵字第五四六四號），本院判
決如左：
    主  文
丙○○連續竊盜，處拘役肆拾日。
    事  實
一、丙○○意圖為自己不法之所有，並基於概括之犯意，先於民國八十八年三、四月
    間某日二十、二十一時許，在臺南縣七股鄉大寮村元寶湖對面田地中，竊取甲○○所有之雞油樹、土樟樹盆栽各一盆。繼而延續前揭竊盜犯意，於八十九年一月
    間某日十二時許，在位於臺南縣七股鄉大寮村鎮山宮後方圍牆邊，竊取為鎮山宮
    廟產，而為丁○○所管領之羅漢樹盆栽一盆。嗣於八十九年四月二十八日十四時
    三十分，為警在臺南縣七股鄉竹港村竹港五十四之六號執行搜索時查獲，並扣得
    其所竊得之前開三盆盆栽（均已發還）。
二、案經臺南市警察局第五分局報請臺灣臺南地方法院檢察署檢察官偵查起訴。
    理  由
一、訊據被告丙○○固對於右揭時地取回如事實欄所述之三盆盆栽，後為警查獲等情
    供承不諱，惟矢口否認有何連續竊盜犯行，辯稱：當時是警察叫伊承認，後來到
    檢察署時，因不知係檢察官，故也未說明此點。而雞油樹及土樟樹係在被害人甲○○所有田地對面旁邊的水溝邊拿的，伊想那是甲○○的樹掉下來的種子自己長
    出來的。至於羅漢樹部分，是因當時伊在鎮山宮附近工作，樹是長在鎮山宮外牆
    邊，且伊當時挖時曾問過在宮外乘涼的人是否可以挖，他們說去挖沒有關係云云
    。經查右揭事實業據被告於警、偵訊時供承不諱，並經被害人甲○○及丁○○指
    訴失竊之情節等語在卷，且有贓物認領保管單二紙在卷可憑。雖被告以上揭情詞
    置辯，然被告於警訊時已自白拿取上揭盆栽，且係自被告住處發現前揭盆栽等情
    ，業據證人即查獲警員乙○○證述明確，且被告係經警訊問後，隔日早上即經警
    派車解送至臺灣臺南地方法院檢察署等情，為被告所不否認，而內勤檢察官訊問
    被告之地點亦係在偵查室，只是較一般偵查庭小一點等情，亦據公訴人陳稱在卷
    ，再參諸被告於八十一年間曾因犯侵占罪，業經檢察官偵查，並經本院判決在案
    ，有臺灣高等法院被告全國前案紀錄表一份在卷足稽，足見被告並非完全未歷經
    偵查、審判程序之人，則在警察局和檢察署偵查室是完全不同之地方，警察及檢
    察官亦是不同身份之人，甚且被告於偵訊時對：警訊筆錄實在否？尚答稱：實在
    等語，尚難認被告所辯誤以為警察與檢察官是同夥，才會於警、偵訊時均承認等
    語可採。則被告既於檢察官初訊時未即時陳明遭警刑求，裨得昭雪清白，且於檢
    察官訊問時尚供稱：警訊時所言實在等語，已如前述，則事後空言被求取供云云
    ，已屬無據。再者上開雞油樹及土樟樹是被告在被害人甲○○所有土地對面田地
    中所拿取，可能是甲○○所栽種樹木的種子掉落而長成，至於被告於拿取前揭羅
    漢樹當時所詢問之人係在鎮山宮外乘涼的人，是當地村莊人民等情，亦據被告自
    承在卷，並經被害人甲○○於本院審理時陳稱：被偷的這種樹伊也有栽種等語，
    及被害人丁○○於本院審理時陳述：羅漢樹原本重於鎮山宮檔土牆外牆邊，被告
    挖之前並未加以詢問等語綦詳，而被告在案發時為年約四十餘歲之人，尚非懵懂
    不知世事之人，卻在認為雞油樹及土樟樹可能是甲○○所種植樹木之種子掉落因
    而長成，且所詢問之人又非鎮山宮內之人之情形下，未詢問被害人甲○○及丁○○是否可以取走，即猶仍擅自將上揭具有價值之雞油樹、土樟樹及羅漢樹取走而
    據為己有，其有不法所有之意圖甚明。是被告所辯均顯屬事後畏罪卸責之詞，洵
    無可採。綜上所述，本件事證明確，被告犯行堪以認定。
二、核被告丙○○意圖為自己不法之所有，而竊取他人之財物，所為係犯刑法第三百
    二十條第一項竊盜罪。其先後多次犯行，時間緊接，犯罪基本構成要件相同，顯
    係基於概括之犯意反覆為之，應依連續犯之規定論以一罪並加重其刑。又公訴意
    旨認被告於八十七年八月間某日，在臺南縣七股鄉十份二十三號處，趁被害人戊○○家中無人而門未鎖上之際，侵入其內竊取戊○○所有之發電機、傳真機各一
    台等物，因認被告就此部分亦涉犯有竊盜罪等語。按被告之自白，不得作為有罪
    判決之唯一證據，仍應調查其他必要之證據，以察其是否與事實相符，此為刑事
    訴訟法第一百五十六條第二項規定甚明。經查被告於本院審理時對此部分已堅決
    否認在卷，且被害人戊○○當時遺失上揭發電機及傳真機時，並未發現可疑人物
    ，亦未報案等情，亦據被害人戊○○於警訊時陳稱在卷，且被害人戊○○所遺失
    之發電機、傳真機亦未在被告處發現，除此之外，亦查無其他積極證據足資認定
    被告涉有此部分竊盜犯行，自難僅以被告於警、偵訊時之自白即遽為被告亦於上
    揭時日竊取被害人戊○○所有之前開物品之認定至明，原應為被告此部分無罪之
    諭知，然公訴意旨認此部分與前開有罪部分有連續犯之裁判上一罪關係，爰不另
    為無罪之諭知，附此敘明。爰審酌被告犯罪之動機、目的、手段、所生危害、竊
    取財物價值、犯罪後猶飾詞辯解，惟已與被害人達成和解等一切情狀，量處如主
    文所示之刑，以資懲儆。
據上論斷，應依刑事訴訟法第二百九十九條第一項前段，刑法第五十六條、第三百二
十條第一項，罰金罰鍰提高標準條例第一條前段，判決如主文。
本案經檢察官吳文政到庭執行職務。
中      華      民      國      八十九      年      九    月    二十    日
                              臺灣臺南地方法院刑事第四庭
                                      法  官  楊  惠  芬
右正本證明與原本無異。
如不服本判決，應於送達後十日內向本院提出上訴狀。
                                      書記官  陳  俊  元
中      華      民      國      八十九      年      九    月   二十一   日
附錄本案論罪科刑法條全文：
刑法第三百二十條第一項：
意圖為自己或第三人不法之所有，而竊取他人之動產者，為竊盜罪，處五年以下有期
徒刑、拘役或五百元以下罰金。


司法院資訊處製作；財團法人民間司法改革基金會備份。
